臺灣臺北地方法院刑事判決　　　　　　　　　　　　　九十一年度易字第三八八號
　　公　訴　人　臺灣臺北地方法院檢察署檢察官
　　被　　　告　戊○○
　　　　　　　　丁○○
右列被告等因傷害等案件，經檢察官聲請以簡易判處刑（九十年度偵字第一九四三二
號），經本院受理後（受理案號為九十一年度簡字第六四六號），認不宜以簡易判決
處刑，本院適用通常程序判決如左：
    主      文
戊○○公然侮辱人，處拘役貳拾日，如易科罰金以佰元折算壹日。
戊○○被訴傷害及毀損部分均公訴不受理。
丁○○公訴不受理。
    事      實
一、緣丁○○平日騎乘車號ＤＤＣ－二０七號機車至戊○○位於台北市○○區○○街
    四三一巷四之七號住處附近與他人串門子聊天時，均將機車停放在戊○○之家門
    口。民國九十年七月上旬，丁○○數次發現其所騎乘之機車當停放在戊○○家門
    口後，均遭他人割破椅墊，丁○○雖苦無直接證據得以發現割破其機車椅墊之行
    為人，惟仍懷疑此為戊○○所為。九十年七月二十三日丁○○自其友人甲○口中
    聽聞戊○○在外揚言丁○○之機車為其所破壞，遂決定循法律途逕對戊○○提出
    告訴，翌日（即九十年七月二十四日）上午約九時許，丁○○偕同其友人甲○前
    往台北市○○區○○街一八五號之台北市政府警察局大安分局臥龍街派出所（以
    下稱臥龍街派出所），表明欲對戊○○提出毀損之告訴，經值班員警乙○○電話
    通知戊○○到場，戊○○與丁○○見面後，二人又對究竟丁○○之機車椅墊為孰
    所割破產生言語爭執，詎戊○○竟在臥龍街派出所值班員警乙○○及另二名員警
    暨丁○○之友人甲○等特定多數人在場得以共見共聞之公然狀態下，對身為女性
    之丁○○口出：妳在外面有野男人，不要以為我不知道等語，使丁○○在精神上
    、心理上感受難堪、不快，而對丁○○公然侮辱。
二、案經丁○○訴由台北市政府警察局少年警察隊移送台灣台北地方法院檢察署檢察
    官聲請以簡易判決處刑，經本院受理後，認不宜以簡易判決處刑，改依通常程序
    審理。
    理      由
一、有罪部分－即被告戊○○被訴公然侮辱部分：
  (一)本件告訴人丁○○係於九十年七月三十日在台北市政府警察局少年警察隊對被告
    戊○○提出公然侮辱之告訴，此有偵訊筆錄一份在卷足憑（偵查卷第六頁至第七
    頁參照），其提出告訴之時間距其明知被告戊○○對其為公然侮辱之同年七月二
    十四日，尚未逾六個月之告訴期間，是告訴人丁○○於本件對被告戊○○所提出
    之公然侮辱告訴為屬合法，應先敘明。
  (二)訊據被告戊○○固不否認有於前述時間於接獲員警乙○○之電話後，前往臥龍街
    派出所，並在該派出所內與告訴人丁○○產生口角爭執等情，核與告訴人丁○○
    就此部分所供述之情節相符，惟矢口否認有任何對告訴人公然侮辱之犯行，辯稱
    ：我沒有罵人云云，惟查：
    被告戊○○有於前述時地，對告訴人丁○○口出－妳在外面有野男人，不要以為
    我不知道等語之本件訴訟上待證事實，不僅已由證人即當時在場聽聞被告戊○○
    確實有口出此言之臥龍街派出所警員乙○○於檢察官偵查時供稱：我聽到戊○○
    說妳（指告訴人丁○○）在外面有野男人，不要以為我不知道的話（偵查卷第二
    八頁反面訊問筆錄參照），且乙○○更於本院九十一年六月三日審理時到庭清楚
    供稱其確實有在前述時地聽聞被告戊○○口出前言（當日審判筆錄參照），核證
    人乙○○所為前開供述內容與告訴人丁○○於偵查中之指訴及於本院九十一
    年六月十日審理時以證人身分所為供述之內容均屬相符，因此本院綜合證人乙○○之證言及告訴人丁○○先後以告訴人、證人身分所為之指訴及供述等二項
    積極證據，已使本院得有被告戊○○確有於前述時地對告訴人丁○○口出前開言
    語公然侮辱之百分之百有罪確信，被告戊○○雖一再否認有對告訴人丁○○公然
    侮辱，惟其對證人乙○○、丁○○之供述並無法舉出或請本院調查任何對其有利
    之證據資料，以使本院對證人所供述對其前開不利之事實產生任何合理之懷疑，
    自難認被告戊○○之空言辯解為屬可採，本件事證明確，被告戊○○此部分之犯
    行堪以認定。
  (二)核被告戊○○所為，係犯刑法第三百零九條第一項之公然侮辱罪。爰審酌被告戊○○之犯罪手段、犯罪對被害人丁○○所生損害暨其智識程度、犯後態度等一切
    情狀，本院認公訴人於論告時對被告戊○○具體求刑判處拘役二十日，要屬相當
    ，乃量處如主文所示之刑，並諭知易科罰金之折算標準。
二、不受理部分－即被告戊○○被訴傷害及毀損部分暨被告丁○○被訴傷害部分：
  (一)聲請簡易判決處刑意旨略以：被告戊○○與被告丁○○於九十年七月二十四日上
    午九時許，在台北市○○區○○街一八五號之臥龍街派出所內，因磋商他件機車
    毀損事件之和解事宜而起口角，竟分別基於普通傷害之犯意，徒手相互扭打，致
    使丁○○受有鼻部擦傷一乘一公分，頸部擦傷三處分別五公分、三公分、二公分
    ，左前胸擦傷五處分別八公分、五公分、五公分、三公分、二公分及左上臂擦傷
    二處分別三公分、三公分等之傷害，戊○○受有左臉頰紅腫二乘二公分之傷害；
    戊○○復以毀損財物之故意，於扭打中撕破丁○○所穿上衣之領口，致令丁○○
    所有之前開上衣不堪用，足生損害於丁○○等語，因認被告戊○○涉有刑法第二
    百七十七條第一項之傷害罪嫌及第三百五十四條之毀損罪嫌，被告丁○○則涉有
    刑法第二百七十七條第一項之傷害罪嫌。
  (二)按告訴乃論之罪，告訴人於第一審辯論終結前得撤回其告訴，又告訴經撤回者，
    應諭知不受理之判決，刑事訴訟法第二百三十八條第一項、第三百零三條第三款
    定有明文。
  (三)查本件告訴人丁○○告訴被告戊○○傷害、毀損案件，聲請簡易判決處刑書認被
    告戊○○此部分之行為係犯刑法第二百七十七條第一項之傷害罪及第同法第三百
    五十四條之毀損罪，又告訴人戊○○告訴被告丁○○傷害案件，聲請簡易判決處
    刑書認被告丁○○係犯刑法第二百七十七條第一項之傷害罪，依同法第二百八十
    七條前段及第三百五十七條之規定，上開各罪均須告訴乃論。茲據告訴人丁○○
    及戊○○二人於本院九十一年六月十日調查時均撤回其原本所提出之上開告訴（
    當日訊問筆錄參照），依照上開說明，本件就被告戊○○被訴傷害及毀損部分暨
    被告丁○○被訴傷害部分，爰不經言詞辯論，逕為諭知被告戊○○被訴傷害及毀
    損部分暨被告丁○○被訴傷害部分均公訴不受理之判決。
據上論斷，應依刑事訴訟法第四百五十二條、第三百零三條第三款、第三百零七條，
刑法第三百零九第一項、第四十一條第一項前段，罰金罰鍰提高標準條例第一條前段
、第二條，判決如主文。
本案關於被告戊○○被訴公然侮辱部分經檢察官丙○○到庭執行職務
中      華      民      國    九十一    年      六      月    二十七    日
                                  臺灣臺北地方法院刑事第三庭
                                      法  官  葉建廷
右正本證明與原本無異
如不服本判決應於送達後十日內向本院提出上訴狀
                                      書記官  許婉如
中      華      民      國    九十一    年      六      月    二十七    日
附錄本案論罪科刑法條全文：
中華民國刑法第三百零九條：
公然侮辱人者，處拘役或三百元以下罰金。
以強暴犯前項之罪者，處一年以下有期徒刑、拘役或五百元以下罰金。
